ru: Характеристики автомобильных сидений: Регулируемый; Подлокотники; Подголовник; С подогревом; Поддержка поясницы; Функция памяти; Откидывающийся; Другой
tr: Araç koltuk özellikleri: Ayarlanabilir; Kolçaklar; Kafalık; Isıtmalı; Bel desteği; Hafıza fonksiyonu; Sırtı yatan; Diğer
th: คุณลักษณะของที่นั่งในรถยนต์: แบบปรับได้; ที่วางแขน; พนักพิงศีรษะ; แบบอุ่น; พยุงหลัง; ฟังก์ชันหน่วยความจำ; ปรับนอนได้; อื่นๆ
ro-RO: Caracteristicile scaunelor vehiculului: Reglabil; Cotiere; Tetieră; Încălzit; Suport lombar; Funcție de memorare; Rabatabil; Altele
pt-BR: Características dos assentos do veículo: Ajustável; Apoios de braços; Encosto de cabeça; Aquecido; Suporte lombar; Função de memória; Reclinável; Outro
ko: 차량 좌석 기능: 조절식; 팔걸이; 머리 받침대; 가열됨; 요추 지지; 메모리 기능; 리클라이닝; 기타
sl-SI: Značilnosti sedežev v vozilu: Prilagodljivo; Nasloni za roke; Naslon za glavo; Ogrevan; Ledvena opora; Pomnilniška funkcija; Nagibni sedež; Drugo
sk-SK: Funkcie sedadiel vo vozidle: Nastaviteľný; Lakťové opierky; Opierka hlavy; Vyhrievaný; Bedrová opora; Funkcia pamäte; Ležiaci; Iné
zh-CN: 车辆座椅功能: 可调节; 扶手; 头枕; 加热; 腰部支撑; 记忆功能; 斜躺式; 其他
da: Sædefunktioner for køretøjer: Justerbar; Armlæn; Nakkestøtte; Opvarmet; Lændestøtte; Hukommelsesfunktion; Tilbagelænet; Andet
el: Χαρακτηριστικά καθισμάτων οχήματος: Ρυθμιζόμενο; Υποβραχιόνια; Προσκέφαλο; Θερμός; Οσφυϊκή υποστήριξη; Λειτουργία μνήμης; Ξαπλωμένος; Άλλο
de: Fahrzeugsitzfunktionen: Einstellbar; Armlehnen; Kopfstütze; Erhitzt; Lendenwirbelunterstützung; Speicherfunktion; Verstellbar; Sonstiges
nl: Kenmerken voertuigzittingen: Verstelbaar; Armleuningen; Hoofdsteun; Verwarmd; Ondersteuning voor de onderrug; Geheugenfunctie; Liggend; Andere
pl: Charakterystyka foteli i siedzeń: Regulowane; Podłokietniki; Zagłówek; Podgrzewane; Podparcie odcinka lędźwiowego; Funkcja pamięci; Odchylany; Inne
sv: Detaljer för fordonssäte: Justerbar; Armstöd; Nackstöd; Uppvärmd; Ländryggsstöd; Minnesfunktion; Liggande; Övrigt
fr: Caractéristiques des sièges de véhicule: Ajustables; Accoudoirs; Appui-tête; Chauffé; Support lombaire; Fonction mémoire; Inclinable; Autre
zh-TW: 汽機車座椅特點: 可調節式; 扶手; 頭枕; 加熱; 腰部支撐; 記憶功能; 仰躺式; 其他
bg-BG: Характеристики на седалките в превозното средство: Регулируемa; Подлакътници; Подглавник; Отопляемa; Лумбална опора; Функция памет; Накланяща се; Други
pt-PT: Características dos assentos do veículo: Ajustável; Apoios de braços; Encosto de cabeça; Aquecido; Suporte lombar; Função de memória; Reclinado; Outro
it: Funzionalità dei sedili del veicolo: Regolabile; Con braccioli; Poggiatesta; Riscaldato; Supporto lombare; Funzione di memoria; Reclinabile; Altro
lt-LT: Transporto priemonės sėdynių ypatybės: Reguliuojamas; Porankiai; Galvos atrama; Šildomas; Juosmens atrama; Atminties funkcija; Atlošiama sėdynė; Kita
en: Vehicle seating features: Adjustable; Armrests; Headrest; Heated; Lumbar support; Memory function; Reclining; Other
ja: 車両のシート機能: 調整可能; アームレスト; ヘッドレスト; 加熱済み; ランバーサポート; メモリ機能; リクライニング; その他
cs: Vlastnosti sedadla vozidla: Nastavitelný; Područky; Opěrka hlavy; Vyhřívané; Bederní opěrka; Funkce paměti; Polohovací; Jiné
fi: Ajoneuvon istuinominaisuudet: Säädettävä; Käsinojat; Niskatuki; Lämmitetty; Lannetuki; Muistitoiminto; Makuuasentoinen; Muu
es: Características de los asientos del vehículo: Ajustable; Apoyabrazos; Reposacabezas; Calefactado; Soporte lumbar; Función de memoria; Reclinable; Otros
nb: Kjøretøysetefunksjoner: Regulerbar; Armlener; Nakkestøtte; Oppvarmet; Korsryggstøtte; Minnefunksjon; Tilbakelent; Annet
hu: Jármű üléseinek jellemzői: Állítható; Kartámaszok; Fejtámaszok; Fűtött; Deréktámasz; Memóriafunkció; Dönthető; Egyéb
hr-HR: Značajke sjedala vozila: Podesivo; Nasloni za ruke; Naslon za glavu; Grijano; Lumbalna podrška; Memorijska funkcija; S pomičnim naslonom; Ostalo
vi: Tính năng ghế ngồi trên xe: Có thể điều chỉnh; Tựa tay; Tựa đầu; Làm nóng; Đỡ thắt lưng; Chức năng bộ nhớ; Xe lăn ngả; Khác